

### Flávia Cristina de Souza Silva

Endereço para acessar este CV: http://lattes.cnpq.br/0424912109665836 ID Lattes: 0424912109665836

Última atualização do currículo em 23/11/2021

Advogada licenciada, graduada pelo Centro Universitário de Patos de Minas, especialista em Gestão de Equipes pela Faculdade Única de Ipatinga e mestranda em Gestão Estratégica das Organizações pela PUC Minas, na Linha de Pesquisa de Pessoas, Trabalho e Sociedade. Vinculada ao Núcleo de Estudos em Recursos Humanos e Relações de Trabalho (NERHURT), atuando principalmente nos temas: Direito Constitucional, Direito do Trabalho, relações de trabalho, Administração, gênero e trabalho da mulher. Atualmente Analista de Pessoal na SUINCO - Cooperativa de Suinocultores LTDA, exercendo atividades relacionadas às rotinas de departamento pessoal e de recursos humanos. Instrutora de formação profissional no Serviço Nacional de Aprendizagem Comercial (SENAC MG) em cursos relacionados à processos administrativos. (Texto informado pelo autor)

## Identificação

Nome em citações bibliográficas

**Lattes iD** 

Flávia Cristina de Souza Silva

SILVA, F. C. S.

http://lattes.cnpq.br/0424912109665836

## Endereço

## Formação acadêmica/titulação

2021 Mestrado em andamento em Administração (Conceito CAPES 5).

Pontifícia Universidade Católica de Minas Gerais, PUC Minas, Brasil. Orientador:

Antônio Moreira de Carvalho Neto.

Bolsista do(a): Conselho Nacional de Desenvolvimento Científico e Tecnológico, CNPq,

2019 - 2021 Especialização em Gestão de Equipes. (Carga Horária: 500h).

Instituto Prominas Serviços Educacionais, PROMINAS, Brasil.

Título: -.

2014 - 2018 Graduação em Direito.

Centro Universitário de Patos de Minas, UNIPAM, Brasil.

Título: A Emenda Constitucional nº 95/2016 e o Princípio da Vedação ao Retrocesso Social

no Ambito do Direito Fundamental à Educação.

Orientador: Gabriel Gomes Canedo Vieira de Magalhães.

# Formação Complementar

2019 - 2019

Motivação em sala de aula: elementos para uma boa prática docente. (Carga horária: 5h). Universidade Federal de São Carlos, UFSCAR, Brasil.

## Atuação Profissional

Tribunal de justiça de Minas Gerais, TJMG, Brasil.

Vínculo institucional

2018 - 2019 Vínculo: Servidor Público, Enquadramento Funcional: Estagiário, Carga horária: 30

Cooperativa de Suinocultores LTDA, SUINCO, Brasil.

Vínculo institucional

2019 - Atual Outras informações Vínculo: Celetista, Enquadramento Funcional: Analista de Pessoal, Carga horária: 44 Atuação na área de Departamento Pessoal prezando pela conformidade com a legislação trabalhista e empresarial.

### Serviço Nacional de Aprendizagem Comercial - SENAC Minas, SENAC/MG, Brasil.

#### Vínculo institucional

2021 - Atual Vínculo: Celetista, Enquadramento Funcional: Instrutor de Formação Profissional, Carga

horária: 15

Outras informações Atuação como instrutor de formação profissional em cursos relacionados às rotinas

administrativas das organizações (Assistente Administrativo, Assistente de Pessoal).

# Áreas de atuação

1.	Grande área: Ciências Sociais Aplicadas / Área: Direito / Subárea: Direito
	Público/Especialidade: Direito Constitucional.
2.	Grande área: Ciências Sociais Aplicadas / Área: Direito / Subárea: Direito do Trabalho.
3.	Grande área: Ciências Sociais Aplicadas / Área: Administração / Subárea: Administração de
	Empresas/Especialidade: Administração de Recursos Humanos.

### **Idiomas**

Inglês Compreende Bem, Fala Bem, Lê Bem, Escreve Razoavelmente.

## Produções

#### Produção bibliográfica

### Capítulos de livros publicados

1. 
SILVA, F. C. S.. A Emenda Constitucional nº 95/2016 e o princípio da vedação ao retrocesso social no âmbito do direito fundamental à educação. In: Alexandre Máximo de Oliveira; Guilherme Borges Caixeta; Naiara Cardoso de Gomide da Costa Alamy. (Org.). Tendências Constitucionais do Direito no Século XXI. 1ed.Patos de Minas: , 2018, v. , p. 50-65.

### Apresentações de Trabalho

- 2. **SILVA, F. C. S.**. Lei 13.146/2015 e o instituto da tomada de decisão apoiada.. 2016. (Apresentação de Trabalho/Comunicação).

### **Eventos**

### Participação em eventos, congressos, exposições e feiras

- **1.** Fórum Gerencial. 2019. (Seminário).
- 2. Conexão Adm. 2018. (Oficina).
- **3.** I Simpósio de Formação do Pensamento Político. 2017. (Simpósio).
- **4.** VIII Semana da Pesquisa Jurídica e V Encontro de Direito do Alto Paranaíba.. A Emenda Constitucional nº 95/2016 e o princípio da vedação ao retrocesso social. 2017. (Seminário).
- **5.** X Fórum Jurídico O Direito Penal em Movimento. 2017. (Congresso).
- **6.** IX Fórum Jurídico 20 anos do curso de Direito. 2016. (Congresso).
- 7. VII Semana da Pesquisa Jurídica..Lei 13.146/2015 e o instituto da tomada de decisão apoiada. 2016. (Seminário).
- **8.** VIII Fórum Jurídico. 2015. (Congresso).
- **9.** VI Semana da Pesquisa Jurídica. 2015. (Seminário).
- **10.** VII Fórum Jurídico. 2014. (Congresso).